臺灣基隆地方法院刑事判決　　　　　　　 96年度易字第731號
公　訴　人　臺灣基隆地方法院檢察署檢察官
被　　　告　乙○○
　　　　　　　　　　（另案於臺灣基隆看守所羈押中）
上列被告因違反毒品危害防制條例案件，經檢察官提起公訴（96
年度毒偵字第2354、2426號），本院判決如下：
    主      文
乙○○施用第二級毒品，處有期徒刑肆月，如易科罰金以新台幣
壹仟元折算壹日；又施用第二級毒品，處有期徒刑肆月，如易科
罰金以新台幣壹仟元折算壹日，扣案之第二級毒品安非他命毛重
柒點陸公克（不含包裝袋）沒收銷燬之，包裝前開第二級毒品安
非他命之包裝袋壹只、吸食燈泡壹個、塑膠吸管壹支均沒收。應
執行有期徒刑陸月，如易科罰金以新台幣壹仟元折算壹日，扣案
之第二級毒品安非他命毛重柒點陸公克（不含包裝袋）沒收銷燬
之，包裝前開第二級毒品安非他命之包裝袋壹只、吸食燈泡壹個
、塑膠吸管壹支均沒收。
    事實及理由
一、犯罪事實：
    乙○○前因施用第二級毒品案件，經本院於民國90年11月30
    日，以90年度毒聲字第1609號裁定送觀察、勒戒後，認有繼
    續施用毒品之傾向，再經本院於90年12月8日，以90 年度毒
    聲字第1650號裁定送強制戒治，於90年12月26日入基隆戒治
    所執行，嗣其強制戒治處分經評定，認無繼續戒治之必要，
    復經本院於91年4月26日以91年度毒聲字第395號裁定停止戒
    治，於91年5月9日停止戒治出所，所餘戒治期間付保護管束
    ，至91年12月17日期滿執行完畢，而由臺灣基隆地方法院檢
    察署檢察官於91年12月23日，以91年度戒毒偵字第87號為不
    起訴處分確定。再因施用第二級毒品案件，由檢察官以93年
    度毒偵字第1373號提起公訴，經本院以93 年度易字第250號
    判處有期徒刑6 月確定，與所犯之搶奪、妨害公務、竊盜等
    案件，經本院裁定應執行有期徒刑3 年，於93年11月17日入
    監執行，甫於95年10月14日縮短刑期假釋並付保護管束出獄
    （縮刑期滿日為96年9月24 日，後再經撤銷假釋及聲請減刑
    ，經本院減刑並定應執行刑為有期徒刑1年6月，於96年10月
    17日以減刑後勿庸執行結案，而執行完畢，不構成累犯）。
    又於96年9月4日，因施用第二級毒品案件，經本院以96年度
    易字第657號判處有期徒刑3月。詎其仍未戒除毒癮，復基於
    施用第二級毒品安非他命之犯意，先後於96年8月23日上午8
    、9時許及96年9月21日上午10時許，分別在基隆市火車站公
    廁內及基隆市○○路11巷76號住處，施用毒品安非他命多次
    ，嗣於：(一)96年8月23日下午4時30分許，在基隆市○○路46
    號「華南銀行」內，因乙○○與該行行員發生口角爭執，經
    該行人員報警，經警前往處理後，發現乙○○係列管有案之
    毒品調驗人口，徵得其同意採尿送驗呈毒品安非他命類陽性
    反應；(二)96年9月21日下午5時5分許，在基隆市○○路102號
    「國泰銀樓」前，因持搶奪而來之金項鍊至國泰銀樓變賣，
    遭店方察覺可疑報警，經警到場於其所乘座之車號366-MR號
    計程車上，當場查獲乙○○所持有之第二級毒品安非他命毛
    重7.6公克（不含包裝袋），其所有供施用第二級毒品用包
    裝上開毒品之包裝袋1只、吸食燈泡1 個及塑膠吸管1支，經
    警採驗尿液送驗結果呈毒品安非他命類陽性反應而查知上情
    。
二、認定事實所依據之證據及理由：
  (一)被告偵查及於本院審理時之自白。
  (二)第二級毒品安非他命毛重7.6 公克、包裝上開第二級毒品安
    非他命之包裝袋1只、吸食燈泡1個、塑膠吸管1支。
  (三)臺灣檢驗科技股份有限公司之濫用藥物尿液檢驗報告、臺灣
    尖端先進股份有限公司之濫用藥物檢驗報告、基隆市警察局
    第一分局查獲涉嫌毒品危害防制條例毒品初步鑑驗報告單。
三、論罪與科刑：
  (一)核被告所為，係犯毒品危害防制條例第10 條第2項之施用第
    二級毒品罪。其持有第二級毒品安非他命係供施用，其持有
    之低度行為為施用之高度行為所吸收，不另論罪。
  (二)被告前後2 次施用第二級毒品安非他命之犯行，犯意各別，
    行為互異，應分論併罰。
  (三)爰審酌被告前有多次施用毒品之前科，仍不知戒除毒品惡習
    而續為施用毒品，惡性非輕，甫因施用第二級毒品安非他命
    案件，經本院判處有期徒刑3 月，竟不知戒除毒癮，惟審酌
    所犯施用毒品之犯罪係戕害自身健康之行為，於他人尚不致
    造成損害及被告事後坦承犯行之態度等一切情狀，分別量處
    如主文所示之刑，並定其應執行之刑及諭知易科罰金之折算
    標準，以示懲儆。
  (四)扣案之第二級毒品安非他命毛重7.6 公克（不含包裝袋），
    為查獲之毒品，不問屬於犯人與否，應依毒品危害防制條例
    第18條第1 項前段之規定，沒收銷燬之。另扣案之包裝前開
    第二級毒品安非他命之包裝袋1只、吸食燈泡1個、塑膠吸管
    1 支，經核非專供施用毒品之器具，惟係被告即犯罪行為人
    所有，且係供其施用第二級毒品安非他命所用之物，業據被
    告供明在卷，爰依刑法第38條第1項第2款規定宣告沒收。
四、據上論斷，應依刑事訴訟法第284條之1、第299條第1項前段
    ，毒品危害防制條例第10條第2項、第18條笫1項前段、第23
    條第2 項，刑法第11條、第41條笫1項前段、第51條笫5款、
    第38條笫1項第2款，判決如主文。
本案經檢察官甲○○到庭執行職務。
中　　華　　民　　國　　96　　年　　12　　月　　18　　日
                  刑事第四庭法  官    何怡穎
以上正本證明與原本無異。
對於本件判決如有不服，應於收受送達後10日內，向本院提出上
訴書狀，上訴於臺灣高等法院，並按他造當事人之人數附具繕本
。
中　　華　　民　　國　　96　　年　　12　　月　　18　　日
                            書記官    鄭梅君
附錄本案論罪科刑法條：
毒品危害防制條例第十條第二項
施用第二級毒品者，處三年以下有期徒刑。
